臺灣高等法院刑事判決　　　　　　　　　　九十一年度上易字第二七九五號
　　上　訴　人　臺灣桃園地方法院檢察署檢察官
　　被　　　告　甲○○
右上訴人因被告竊盜案件，不服臺灣桃園地方法院九十一年度易字第一二四號，中
華民國九十一年七月二十四日第一審判決（起訴案號：臺灣桃園地方法院檢察署九十
一年度偵字第八四八八號；併辦案號：同署九十一年度偵字第一○一六一號、第一五
五六三號、第一六○五八號、第一八一九七號），提起上訴，本院判決如左：
    主  文
原判決撤銷。
甲○○連續竊盜，累犯，處有期徒刑拾月。
    事  實
一、甲○○於民國八十二年間，因竊盜案件，經台灣桃園地方法院判處拘役三十日，
    緩刑三年；於八十七年間，因竊盜案件，經本院判處拘役三十八日；於八十八年
    間，因竊盜案件，經本院判處有期徒刑八月，於八十九年八月七日執行完畢；又
    於八十九年間，因竊盜案件，經本院判處有期徒刑六月、八月，各案接續執行，
    於九十年十二月十二日執行完畢，仍不知悔改。復基於概括之犯意，意圖為自己
    不法之所有，連續於九十一年四月二十六日至九十一年八月三十一日竊盜五次，
    其時間、地點、被害人、所竊財物、犯罪情節、被查獲之時間，詳如附表之記載
    。
二、案經桃園縣警察局楊梅分局報請臺灣桃園地方法院檢察署檢察官偵查起訴，及桃
    園縣警察局中壢分局、平鎮分局分別報請同署檢察官移請原審法院及本院併案審
    理。
    理  由
一、如附表編號一、二之犯罪事實，業據被告甲○○於偵查及原審中坦承不諱，如附
    表編號三、四、五之犯罪事實，業據被告於偵查中自白在卷，核與被害人丙○○
    、乙○○、楊禮源、丁○○、己○○等指訴之情節相符，並有贓物領據五紙、贓
    物照片及行竊時戊○○○監視錄影帶翻拷之照片在卷可稽（各犯罪證物詳附表備
    考欄所載）。被告罪證明確，犯行洵堪認定。
二、核被告所為，係犯刑法第三百二十條第一項之普通竊盜罪及同法第三百二十條第
    三項、第一項之竊盜未遂罪。被告先後多次竊盜犯行，時間緊接，方法相同，且
    犯構成要件相同之罪名，顯係基於概括犯意反覆為之，為連續犯，應論以其中情
    節較重之竊盜既遂罪，並依法加重其刑。檢察官就被告附表編號二至五之犯行，
    漏未起訴，因其與起訴有罪如附表編號一之犯行，有連續犯之裁判上一罪之關係
    ，為起訴效力所及，法院自應一併予以審理。被告有事實欄所載之犯罪科刑情形
    ，有臺灣高等法院檢察署刑案紀錄簡覆表及本院被告全國前案紀錄表存卷可按，
    於五年以內再犯本件有期徒刑之罪，應論以累犯，依法遞予加重其刑。被告雖罹
    患精神病，有被告所提身心障礙手冊影本可參，惟觀諸被告既能趁被害人丙○○
    所有輕型機車鑰匙懸掛於電門上並未取下之際，趁機竊取該車，及乘他人疏於防
    範之際，圖開取收銀機竊取金錢及其餘各竊盜犯行，事前以理性思量，權衡難易
    及利弊而後下手行竊，是被告於行為當時，其對外界事物之認識力、理解力與常
    人無異，不能以被告罹患精神方面之疾病，即認其犯罪時為精神耗弱或喪失之狀
    態，自不能藉此減免其刑責。
三、原審對被告為有罪科刑之判決，固非無見。惟對於附表編號三至五之竊盜犯行，
    漏未審判，尚有未合，自屬無可維持。檢察官上訴意旨，指摘原判決不當，為有
    理由，應由本院將原判決撤銷改判。爰審酌被告犯罪之動機、目的、手段、其品
    性、智識程度、竊取財物之價值、有多次竊盜科刑紀錄，尚不知悔改、犯罪所生
    之危害，及犯罪後態度等其他一切情狀，量處如主文第二項所示之刑，以示懲儆
    。
四、被告經合法傳喚，無正當理由未到庭，爰不待其到庭陳述，逕行判決。
五、據上論斷，應依刑事訴訟法第三百六十九條第一項前段、第三百六十四條、第三
    百七十一條、第二百九十九條第一項前段、刑法第五十六條、第三百二十條第一
    項、第四十七條、罰金罰鍰提高標準條例第一條前段，判決如主文。
本案經檢察官柯麗鈴到庭執行職務。
中    華    民    國      九十一      年      十一    月      十五      日
                            臺灣高等法院刑事第五庭
                                審判長法  官  曾  德  水
                                      法  官  楊  貴  雄
                                      法  官  趙  功  恆
右正本證明與原本無異。
不得上訴。
                                      書記官  孫  佩  琳
中    華    民    國      九十一      年      十一    月      十五      日
附錄本案論罪科刑法條全文：
刑法第三百二十條第一項
意圖為自己或第三人不法之所有，而竊取他人之動產者，為竊盜罪，處五年以下有期
徒刑、拘役、或五百元以下罰金。
附表：
┌─┬────┬──────┬───┬──────────┬───────┐
│編│時    間│  地    點  │被害人│犯罪情節            │備考          │
│號│        │            │      │                    │              │
├─┼────┼──────┼───┼──────────┼───────┤
│一│九十一年│桃園縣中壢市│丙○○│見丙○○ＥＶＥ－八三│一被告偵查及原│
│  │四月二十│中正路八八號│      │九號機車鑰匙未取下，│  審中自白。  │
│  │六日十九│一樓前      │      │趁機竊取騎走，九十一│二被害人指訴。
│  │時許    │            │      │年四月二十七日一時四│三贓物認領保管│
│  │        │            │      │十分，在桃園縣中壢市│  單。        │
│  │        │            │      │中華路與普義路口為警│四刑法第三百二│
│  │        │            │      │查獲。              │  十條第一項。│
│  │        │            │      │                    │五九十一年度偵│
│  │        │            │      │                    │  字第八四八八
│  │  │            │      │                    │  號。        │
├─┼────┼──────┼───┼──────────┼───────┤
│二│九十一年│桃園縣平鎮市│乙○○│竊取乙○○之腳踏車一│一同右備考一二│
│  │五月二十│容興街十七號│      │輛。九十一年五月二十│  三四。      │
│  │六日十三│後門        │      │六日十三時三十六分許│二本件檢察官漏│
│  │時許    │            │      │，在桃園縣平鎮市新德│  未起訴。    │
│  │        │            │      │街一九一巷五號前為警│三九十一年度偵│
│  │        │            │      │查獲。              │  字第一○一六│
│  │        │            │      │                    │  一號。      │
├─┼────┼──────┼───┼──────────┼───────┤
│三│九十一年│桃園縣中壢市│萬利花│進入店內，乘店員楊禮│一被告於偵查中│
│  │七月十九│中央西路二段│市楊禮│源不注意之際，著手竊│  自白。      │
│  │日二十三│三號戊○○○│源    │盜開啟櫃檯收銀機時，│二同編號一備考│
│  │時二十分│（該戊○○○│      │為楊禮源發覺，致尚未│  二三。      │
│  │許      │為二十四小時│      │得財。              │三戊○○○之監│
│  │        │開放之店舖，│      │                    │  視錄影帶所攝│
│  │        │客人可隨時進│      │                    │  被告偷竊翻拷│
│  │        │入）        │      │                    │  之照片九張。│
│  │        │            │      │                    │四本件檢察官漏│
│  │        │            │      │                    │  未起訴。
│  │        │            │      │                    │五刑法第三百二
│  │        │            │      │                    │  十條第三項、│
│  │        │            │      │                    │  第一項。    │
│  │        │            │      │                    │六九十一年度偵│
│  │        │            │      │                    │  字第一八一九│
│  │        │            │      │                    │  七號。      │
├─┼────┼──────┼───┼──────────┼───────┤
│四│九十一年│桃園縣龍潭鄉│丁○○│竊取丁○○之腳踏車一│一同右備考一二│
│  │八月十九│中興路二十八│      │輛，於九十一年八月十│  三四。      │
│  │日十時許│弄一號前    │      │九日十時許三十分許為│二本件檢察官漏│
│  │        │            │      │警在桃園縣龍源鄉中興│  未起訴。    │
│  │        │            │      │路三九二巷五十三弄十│三九十一年度偵│
│  │        │            │      │九號前查獲。        │  字第一五五六│
│  │        │            │      │                    │  三號、第一八│
│  │        │            │      │                    │  一九七號。  │
├─┼────┼──────┼───┼──────────┼───────┤
│五│九十一年│桃園縣中壢市│己○○│竊取己○○之腳踏車一│一同編號三備考│
│  │八月三十│長江路九十巷│      │輛，於九十一年八月三│  一二。      │
│  │一日十二│十號前      │      │十一日十二時十二分許│二本件檢察官漏│
│  │時許    │            │      │為警在桃園縣中壢市元│  未起訴。    │
│  │        │            │      │北路七十七號前查獲。│三九十一年度偵│
│  │        │            │      │                    │  字第一六○五│
│  │        │            │      │                    │  八號。      │
└─┴────┴──────┴───┴──────────┴───────┘
